【裁判字號】    98,訴,2048
【裁判日期】    980630
【裁判案由】    毒品危害防制條例
【裁判全文】
臺灣板橋地方法院刑事判決              98年度訴字第2048號
公  訴  人  臺灣板橋地方法院檢察署檢察官
被      告  甲○○
                    （現另案於臺灣桃園女子監獄執行）
上列被告因違反毒品危害防制條例案件，經檢察官提起公訴（98
年度毒偵字第2986號），被告於本院準備程序進行中就被訴事實
為有罪之陳述，經本院合議庭裁定由受命法官獨任進行簡式審判
程序，判決如下：
    主  文
甲○○施用第一級毒品，處有期徒刑拾月。扣案之海洛因（驗餘
淨重零點陸陸玖肆公克、零點陸零肆肆公克），沒收銷燬之；扣
案包裝上開海洛因之外包裝袋拾柒個，沒收之。
    事  實
一、甲○○前因施用毒品案件，經本院以97年度毒聲字第46號裁
    定送觀察、勒戒後，認無繼續施用毒品之傾向，於民國97年
    5 月30日觀察、勒戒執行完畢釋放，並由臺灣板橋地方法院
    檢察署檢察官以97年度毒偵緝字第379 、380 號、97年度毒
    偵字第4614號為不起訴處分確定。詎猶不思悛悔，復基於施
    用第一、二級毒品海洛因及甲基安非他命之犯意，於上開觀
    察、勒戒執行完畢後5 年內之98年4 月12日或13日某時，在
    臺北縣中和市○○路523 巷9 弄5 號1 樓，以將第一級毒品
    海洛因及第二級甲基安非他命混合放置於吸食器上燒烤吸取
    其濃煙之方式，施用第一級毒品海洛因及第二級毒品甲基安
    非他命1 次。嗣於98年4 月15日上午10時40許，在上址為警
    持搜索票執行搜索查獲，並扣得其所有之海洛因17包（驗前
    淨重各為0.6700公克、0.6050公克，經各取樣0.0006公克，
    驗餘淨重分別為0.6694公克、0.6044公克），經同意甲○○
    採尿送驗後，呈嗎啡及安非他命類陽性反應，始查悉上情。
二、案經臺北縣政府警察局永和分局報請臺灣板橋地方法院檢察
    署檢察官偵查起訴。本院於準備程序進行中，被告就被訴事
    實為有罪之陳述，經告知被告簡式審判程序之旨，並聽取當
    事人之意見後，裁定進行簡式審判程序。
    理  由
一、上揭犯罪事實，業經被告甲○○於本院準備程序及審理中坦
    承不諱，並有海洛因17包扣案可資佐證；而被告經警於98年
    4 月15日上午11時30分許採集其尿液檢體送驗結果，呈嗎啡
    及安非他命類陽性反應一情，亦有臺北縣政府警察局永和分
    局毒品案被移送者姓名及代碼對照表、臺灣檢驗科技股份有
    限公司98年4 月27日報告編號UL/2009/40628 號濫用藥物檢
    驗報告各1 紙附卷可參，另警方於98年4 月15日查獲之白色
    粉末9 包、8 包經送鑑定結果，驗前淨重各0.6700公克、
    0.6050公克，取樣各0.0006公克，驗餘淨重各0.6694公克、
    0.6044公克，均檢出第一級毒品海洛因成分，亦有交通部民
    用航空局航空醫務中心98年4 月30日航藥鑑字第0982240 號
    毒品鑑定書1 份在卷可佐，足認被告之自白與事實相符，洵
    堪採為認定事實之依據。事證明確，被告犯行已堪認定。此
    外，被告前因施用毒品案件，經本院以97年度毒聲字第46號
    裁定送觀察、勒戒後，認無繼續施用毒品之傾向，於97年5
    月30日觀察、勒戒執行完畢釋放，並由臺灣板橋地方法院檢
    察署檢察官以97年度毒偵緝字第379 、380 號、97年度毒偵
    字第4614號為不起訴處分確定等情，復有臺灣高等法院被告
    前案紀錄表1 份在卷可考，被告於上開觀察、勒戒執行完畢
    釋放後，5 年內再犯本件施用毒品犯行，應依法論科。
二、核被告甲○○所為，係犯毒品危害防制條例第10條第1 項之
    施用第一級毒品罪及同條例第10條第2 項之施用第二級毒品
    罪。其施用第一、二級毒品海洛因、甲基安非他命前後持有
    第一、二級毒品海洛因、甲基安非他命之低度行為，應為施
    用之高度行為所吸收，不另論罪。又被告係同時施用第一級
    毒品海洛因與第二級毒品甲基安非他命，其一行為同時觸犯
    毒品危害防制條例第10條第1 項及同條第2 項之罪，為想像
    競合犯，依刑法第55條之規定，應從一重之施用第一級毒品
    罪處斷。公訴人起訴意旨雖認被告係分別施用上開二種毒品
    ，然此業為被告所否認，並供稱係同時施用該二種毒品，而
    公訴人復未舉證證明被告係分別施用前開二種毒品，自應為
    有利被告之認定，是公訴人認被告所犯上開二罪間應予分論
    併罰，尚有未洽。爰審酌被告前已因施用毒品案件經送觀察
    、勒戒，並經法院多次判刑在案，有臺灣高等法院被告前案
    紀錄表在卷可佐，仍不能戒除毒癮，再次漠視法令禁制而犯
    本罪，顯見其戒除毒癮之意志薄弱，惟念其犯後坦承犯行，
    態度尚佳，且施用毒品所生危害，實以自戕身心健康為主，
    對於他人生命、身體、財產等法益，尚無明顯而重大之實害
    等一切情狀，量處如主文所示之刑，以示懲儆。另扣案之海
    洛因（驗餘淨重分別為0.6694公克、0.6044公克），屬查獲
    之第一級毒品，不問屬於犯人與否，均應依毒品危害防制條
    例第18條第1 項前段之規定，併予宣告沒收銷燬之；而扣案
    之包裝上開海洛因之外包裝袋17個，係被告所有，供本件施
    用毒品犯罪所用之物，業經被告供承在卷，爰均依刑法第38
    條第1 項第2 款併予宣告沒收之
據上論斷，據上論斷，應依刑事訴訟法第273 條之1 第1 項、第
299 條第1 項前段，毒品危害防制條例第10條第1 項、第2 項、
第18條第1 項前段，刑法第11條、第55條、第38條第1 項第2 款
，判決如主文。
本案經檢察官李巧菱到庭執行職務。
中    華    民    國    98    年    6     月    30    日
                      刑事第十二庭  法  官    曾淑娟
上列正本證明與原本無異。
如不服本判決，應於判決送達後10日內敘明上訴理由，向本院提
出上訴狀 (應附繕本) ，上訴於臺灣高等法院。其未敘述上訴理
由者，應於上訴期間屆滿後20日內向本院補提理由書「切勿逕送
上級法院」。
                                    書記官    謝雪紅
中    華    民    國    98    年    6     月    30    日
附錄本案論罪科刑法條全文：
毒品危害防制條例第10條
施用第一級毒品者，處6 月以上5 年以下有期徒刑。
施用第二級毒品者，處3 年以下有期徒刑。


司法院資訊處製作；財團法人民間司法改革基金會備份。
